最　高　行　政　法　院　裁　定
　　　　　　　　　　　　　　　　　　 96年度裁字第01263號
聲　請　人　甲○○
　　　　　　乙○○
　　　　　　丙○○
兼 上3　人
訴訟代理人　丁○○
上列聲請人因確認行政處分違法事件，對於中華民國95年12月14
日本院95年度裁字第02767號裁定，聲請再審。本院裁定如下：
　　主  文
再審之聲請駁回。
再審訴訟費用由聲請人負擔。
　　理  由
一、按行政訴訟之當事人，對於本院之裁定，聲請再審，經駁回
    後，不得復以同一原因事實，又對駁回再審聲請所為裁定，
    更行聲請再審，本院46年裁字第41號著有判例。
二、本件聲請人係臺北市○○○路184之1號2、3樓之住戶，因不
    滿同路186號及178巷8號後巷建物阻礙防火巷，影響衛生下
    水道設置等事由，向相對人臺北市政府陳情，經相對人派員
    至現場查勘，但未查明違規人，即依違反公寓大廈管理條例
    第16條第2項規定，以民國（下同）92年10月16日府工建字
    第09220590900號函通知聲請人限期改善，聲請人不服，於
    92年10月20日提起訴願，訴願決定前，相對人已確認聲請人
    係陳情人非違規人，遂以違規行為人尚待查明等由，於92年
    11月21日以府工建字第09221171200號函撤銷原處分；聲請
    人不服，為確認相對訴人92年10月16日府工建字第09220590
    900號函之行政處分違法，遂提起行政訴訟，經原審判決駁
    回，聲請人仍為不服，提起行政訴訟，經本院95年度裁字第
    1681號裁定駁回後，聲請人即對之聲請再審，業經本院95年
    度裁字第2767號裁定（下稱原裁定）以其不合法定再審要件
    ，裁定駁回。茲聲請人對原裁定聲請再審，核其狀述理由要
    旨無非謂︰聲請人防火巷全面被封堵，無法逃生，亦無法設
    置衛生下水道，原裁定顯然違法，依司法院釋字第423號解
    釋之意旨，聲請人應有行政救濟之權利，且依憲法第15條、
    行政程序法第4、6、8、10條、建築技術規則及相關法令函
    釋，足證聲請人提起訴訟自屬合法有據，原裁定適用法規顯
    有錯誤，無法令人信服等語。惟查上開事由，業經聲請人於
    前次訴訟程序中提出主張，而為本院所不採。聲請人復以同
    一原因事實對於原裁定，聲請再審，揆諸首揭判例意旨，難
    謂合法。況聲請人所主張之事實，核與行政訴訟法第273條
    第1項各款情形無一相符，聲請人顯無法定再審事由而聲請
    再審，自非法之所許，仍應予駁回。
三、依行政訴訟法第283條、第278條第1項、第104條、民事訴訟
    法第95條、第78條、第85條第1項前段，裁定如主文。
中　　華　　民　　國　　96　　年　　6　　 月　　14　　日
                  第三庭審判長法  官　劉　鑫　楨
                              法  官  陳　秀　美
                              法  官　梁　松　雄
                              法  官　劉　介　中
                              法  官　戴　見　草
以  上  正  本  證  明  與  原  本  無  異
中　　華　　民　　國　　96　　年　　6　　 月　　15　　日
　　　　　　　　　　　　　　　書記官　吳　玫　瑩
